臺灣臺南地方法院刑事判決
111年度訴字第716號
公  訴  人  臺灣臺南地方檢察署檢察官
被      告  夏翊鳳（原名：夏豫珍）




上列被告因偽造文書案件，經檢察官提起公訴（111年度偵字第8
843號），被告於本院準備程序進行中，就被訴事實為有罪之陳
述，經本院合議庭裁定由受命法官獨任進行簡式審判程序，判決
如下：
    主  文
夏翊鳳犯行使偽造私文書罪，處有期徒刑壹年。
未扣案偽造之「夏豫傑」印章壹顆、如附件附表所示本票背面偽
造之「夏豫傑」印文共壹佰參拾捌枚、署押共壹佰參拾捌枚，均
沒收。
    犯罪事實及理由
一、本案犯罪事實及證據，均引用檢察官起訴書之記載（如附件
    ），並補述：附件附表編號137、138「票面金額（新臺幣）
    」欄所載「10萬元」，均更正為「9萬元」；證據部分補充
    「被告夏翊鳳於本院準備程序及審理時之自白」。
二、論罪科刑：
　㈠核被告夏翊鳳所為，係犯刑法第216條、第210條之行使偽造
    私文書罪。被告利用不知情之人偽造「夏豫傑」之印章，應
    論以間接正犯。被告偽造印章、蓋用印文、偽造簽名為偽造
    私文書之部分行為，被告偽造私文書之低度行為，為行使之
    高度行為所吸收，均不另論罪。被告偽造印章後於附件附表
    所示本票背面偽造印文及署押之數行為，係於密接時間內，
    侵害同一法益，且係為達同一目的之接續動作，各行為之獨
    立性極為薄弱，依一般社會健全觀念，在時間差距上，難以
    強行分開，在刑法評價上，以視為數個舉動之接續施行，合
    為包括之一行為予以評價較為合理，應論以接續犯之一罪。
　㈡爰以行為人之責任為基礎，審酌被告未經告訴人夏豫傑同意
    ，恣意偽造夏豫傑之印章，並於附件附表本票背面偽造夏豫
    傑之署押、印文，再將該等本票交付告訴人陳淑敏，使陳淑
    敏誤信夏豫傑將負背書保證責任，足生損害於夏豫傑及陳淑
    敏，且對票據流通造成不良影響，所為實有不該；並考量被
    告犯後坦承犯行，態度尚可，然迄未與陳淑敏達成和解或賠
    償損害；參以被告偽造之署押、簽名各達138枚，數量非少
    ，所生危害非輕；兼衡被告之品行（無犯罪紀錄，有臺灣高
    等法院被告前案紀錄表可參）、被告犯罪之動機、目的、手
    段、犯罪時所受之刺激，暨其自陳之智識程度、生活狀況（
    偵1卷第55頁）等一切情狀，量處如主文所示之刑，以資警
    惕。
三、沒收：
　㈠按刑法第219條規定，偽造之印章、印文或署押，不問屬於犯
    人與否，沒收之，係採義務沒收主義，凡偽造之印章、印文
    或署押，不論是否屬於犯人所有，若不能證明其已滅失，均
    應依法宣告沒收。
　㈡未扣案之偽刻「夏豫傑」之印章1顆，未扣案被告於附件附表
    所示本票背面偽造「夏豫傑」之印文共138枚、署押共138枚
    ，均應依刑法第219條規定宣告沒收。至於被告所偽造之私
    文書，既已交付陳淑敏收受，則該等文書均非屬被告所為，
    爰不再諭知沒收。
據上論斷，應依刑事訴訟法第273條之1第1項、第299條第1項前
段、第310條之2、第454條第2項，判決如主文。
本案經檢察官高振瑋提起公訴，檢察官莊士嶔到庭執行職務。
中　　華　　民　　國　　111 　年　　8 　　月　　16　　日
　　　　　　　　　刑事第十一庭  法　官　張郁昇
以上正本證明與原本無異。
如不服本判決應於收受本判決後20日內向本院提出上訴書狀，並
應敘述具體理由。其未敘述上訴理由者，應於上訴期間屆滿後20
日內向本院補提理由書狀（均須按他造當事人之人數附繕本）「
切勿逕送上級法院」。 
  　　　　　　　　　　　　　　　書記官　陳冠盈
中　　華　　民　　國　　111 　年　　8 　　月　　17　　日
附錄本案論罪科刑法條：
中華民國刑法第210條
（偽造變造私文書罪）
偽造、變造私文書，足以生損害於公眾或他人者，處5年以下有
期徒刑。
中華民國刑法第216條
（行使偽造變造或登載不實之文書罪）
行使第210條至第215條之文書者，依偽造、變造文書或登載不實
事項或使登載不實事項之規定處斷。
【附件：（附件內容除列出者，餘均省略）】 
臺灣臺南地方檢察署檢察官起訴書
                                     111年度偵字第8843號
　　被　　　告　夏翊鳳 (原名夏豫珍)　
                        女　52歲（民國00年0月0日生）
　　　　　　　　　　　　住嘉義縣○○鄉○○○00號之14
　　　　　　　　　　　　居臺南市○○區○○里0鄰○○○000
　　　　　　　　　　　　　號
　　　　　　　　　　　　國民身分證統一編號：Z000000000號
上列被告因偽造文書案件，已經偵查終結，認應提起公訴，茲將
犯罪事實及證據並所犯法條分敘如下：
　　　　犯罪事實
一、夏翊鳳前陸續向陳淑敏借款新臺幣（下同）1,285萬元，嗣
    陳淑敏要求夏翊鳳出面處理上開債務時，夏翊鳳遂基於行使
    偽造私文書之犯意，未經夏豫傑同意，即偽刻夏豫傑之印章
    ，並在附表所示之本票背面偽簽「夏豫傑」署名，及蓋印上
    開偽刻之「夏豫傑」印章，復於民國107年1月19日，在陳淑
    敏位於臺南市○○區○○路000巷0弄0號住處，持附表所示之本
    票交付予陳淑敏，並向陳淑敏承諾願依附表所示本票之金額
    及日期，按月償還陳淑敏，致使陳淑敏誤認夏豫傑願負背書
    保證責任，足生損害於夏豫傑及陳淑敏。
二、案經陳淑敏、夏豫傑告訴偵辦。
　　　　證據並所犯法條
一、證據清單及待證事實：
編號 證據名稱 待證事實 1 被告夏翊鳳於偵查中之供述 證明被告夏翊鳳未經告訴人夏豫傑同意，即偽刻告訴人夏豫傑之印章，並於附表所示本票背面簽署「夏豫傑」之姓名，及蓋印上開偽刻之「夏豫傑」印章後，交予告訴人陳淑敏作為債務擔保等事實。惟辯稱：簽署告訴人夏豫傑姓名是做為聯絡人之用，並非背書人等語。 2 告訴人夏豫傑於偵查中之證述 證明告訴人夏豫傑並未同意被告夏翊鳳刻印告訴人夏豫傑之印章，及於附表所示本票背面簽署「夏豫傑」之姓名、蓋印「夏豫傑」之印章，且不知被告有簽發附表所示本票之事實。 3 告訴人陳淑敏於偵查中之證述 全部犯罪事實。 4 附表所示本票影本 證明附表所示之本票背面有「夏豫傑」之署名，及「夏豫傑」之印文之事實。 
二、核被告所為，係犯刑法第216條、第210條之行使偽造私文書
    罪嫌。被告利用不知情之刻印業者偽刻印章以遂行其犯行，
    為間接正犯。而被告偽造署押、印章、印文（偽造「夏豫傑
    」之署名及印章）之行為，均為偽造私文書之階段行為，不
    另論罪。又本案偽造本票背書行為之本票已交付而達於行使
    階段，其偽造之低度行為，為高度之行使行為所吸收，應論
    以行使偽造私文書罪。又本件「夏豫傑」之印章雖未扣案，
    惟無證據證明已滅失，併同附表所示本票背面偽造之「夏豫
    傑」署押、「夏豫傑」印文，均請依刑法第219條規定沒收
    之。
三、依刑事訴訟法第251條第1項提起公訴。
　　此　致
臺灣臺南地方法院
中　　華　　民　　國　 111　　年　　6  　月　　6 　　日
　　　　　　　　　　　　　　　檢察官　 高  振  瑋
本件證明與原本無異
中　　華　　民　　國　 111　　年　　6 　　月　　13　　日
                              書記官   劉  珀  妤
附表
編號 發票人 發票日 到期日 票面金額 (新臺幣) 本票號碼 1 夏豫珍 107年1月19日 109年11月19日 6萬元 WG0000000 2 夏豫珍 107年1月19日 109年12月19日 6萬元 WG0000000 3 夏豫珍 107年1月19日 110年1月19日 6萬元 WG0000000 4 夏豫珍 107年1月19日 110年2月19日 6萬元 WG0000000 5 夏豫珍 107年1月19日 110年3月19日 6萬元 WG0000000 6 夏豫珍 107年1月19日 110年4月19日 6萬元 WG0000000 7 夏豫珍 107年1月19日 110年5月19日 6萬元 WG0000000 8 夏豫珍 107年1月19日 110年6月19日 6萬元 WG0000000 9 夏豫珍 107年1月19日 110年7月19日 6萬元 WG0000000 10 夏豫珍 107年1月19日 110年8月19日 6萬元 WG0000000 11 夏豫珍 107年1月19日 110年9月19日 6萬元 WG0000000 12 夏豫珍 107年1月19日 110年10月19日 6萬元 WG0000000 13 夏豫珍 107年1月19日 110年11月19日 6萬元 WG0000000 14 夏豫珍 107年1月19日 111年4月19日 6萬元 WG0000000 15 夏豫珍 107年1月19日 111年5月19日 6萬元 WG0000000 16 夏豫珍 107年1月19日 111年6月19日 6萬元 WG0000000 17 夏豫珍 107年1月19日 111年7月19日 6萬元 WG0000000 18 夏豫珍 107年1月19日 111年8月19日 6萬元 WG0000000 19 夏豫珍 107年1月19日 111年9月19日 6萬元 WG0000000 20 夏豫珍 107年1月19日 111年10月19日 6萬元 WG0000000 21 夏豫珍 107年1月19日 111年11月19日 6萬元 WG0000000 22 夏豫珍 107年1月19日 111年12月19日 6萬元 WG0000000 23 夏豫珍 107年1月19日 112年1月19日 6萬元 WG0000000 24 夏豫珍 107年1月19日 112年2月19日 6萬元 WG0000000 25 夏豫珍 107年1月19日 112年3月19日 6萬元 WG0000000 26 夏豫珍 107年1月19日 112年4月19日 6萬元 WG0000000 27 夏豫珍 107年1月19日 112年5月19日 6萬元 WG0000000 28 夏豫珍 107年1月19日 112年6月19日 6萬元 WG0000000 29 夏豫珍 107年1月19日 112年7月19日 6萬元 WG0000000 30 夏豫珍 107年1月19日 112年8月19日 6萬元 WG0000000 31 夏豫珍 107年1月19日 112年9月19日 6萬元 WG0000000 32 夏豫珍 107年1月19日 112年10月19日 6萬元 WG0000000 33 夏豫珍 107年1月19日 112年11月19日 6萬元 WG0000000 34 夏豫珍 107年1月19日 112年12月19日 6萬元 WG0000000 35 夏豫珍 107年1月19日 113年1月19日 6萬元 WG0000000 36 夏豫珍 107年1月19日 113年2月19日 6萬元 WG0000000 37 夏豫珍 107年1月19日 113年3月19日 6萬元 WG0000000 38 夏豫珍 107年1月19日 113年4月19日 6萬元 WG0000000 39 夏豫珍 107年1月19日 113年5月19日 6萬元 0000000 40 夏豫珍 107年1月19日 113年6月19日 6萬元 0000000 41 夏豫珍 107年1月19日 113年7月19日 6萬元 0000000 42 夏豫珍 107年1月19日 113年8月19日 6萬元 0000000 43 夏豫珍 107年1月19日 113年9月19日 6萬元 0000000 44 夏豫珍 107年1月19日 113年10月19日 6萬元 0000000 45 夏豫珍 107年1月19日 113年11月19日 6萬元 0000000 46 夏豫珍 107年1月19日 113年12月19日 6萬元 0000000 47 夏豫珍 107年1月19日 114年1月19日 6萬元 0000000 48 夏豫珍 107年1月19日 114年2月19日 6萬元 0000000 49 夏豫珍 107年1月19日 114年3月19日 6萬元 0000000 50 夏豫珍 107年1月19日 114年4月19日 6萬元 0000000 51 夏豫珍 107年1月19日 114年5月19日 6萬元 0000000 52 夏豫珍 107年1月19日 114年6月19日 6萬元 0000000 53 夏豫珍 107年1月19日 114年7月19日 6萬元 0000000 54 夏豫珍 107年1月19日 114年8月19日 6萬元 0000000 55 夏豫珍 107年1月19日 114年9月19日 6萬元 0000000 56 夏豫珍 107年1月19日 114年10月19日 6萬元 0000000 57 夏豫珍 107年1月19日 114年11月19日 6萬元 0000000 58 夏豫珍 107年1月19日 114年12月19日 6萬元 0000000 59 夏豫珍 107年1月19日 115年1月19日 6萬元 0000000 60 夏豫珍 107年1月19日 115年2月19日 6萬元 0000000 61 夏豫珍 107年1月19日 115年3月19日 6萬元 0000000 62 夏豫珍 107年1月19日 115年4月19日 6萬元 0000000 63 夏豫珍 107年1月19日 115年5月19日 6萬元 0000000 64 夏豫珍 107年1月19日 115年6月19日 6萬元 0000000 65 夏豫珍 107年1月19日 115年7月19日 6萬元 0000000 66 夏豫珍 107年1月19日 115年8月19日 6萬元 0000000 67 夏豫珍 107年1月19日 115年9月19日 6萬元 0000000 68 夏豫珍 107年1月19日 115年10月19日 6萬元 0000000 69 夏豫珍 107年1月19日 115年11月19日 6萬元 0000000 70 夏豫珍 107年1月19日 115年12月19日 6萬元 0000000 71 夏豫珍 107年1月19日 116年1月19日 6萬元 0000000 72 夏豫珍 107年1月19日 116年2月19日 6萬元 0000000 73 夏豫珍 107年1月19日 116年3月19日 6萬元 0000000 74 夏豫珍 107年1月19日 116年4月19日 6萬元 0000000 75 夏豫珍 107年1月19日 116年5月19日 6萬元 0000000 76 夏豫珍 107年1月19日 116年6月19日 6萬元 0000000 77 夏豫珍 107年1月19日 116年7月19日 6萬元 0000000 78 夏豫珍 107年1月19日 116年8月19日 6萬元 0000000 79 夏豫珍 107年1月19日 116年9月19日 6萬元 0000000 80 夏豫珍 107年1月19日 116年10月19日 6萬元 0000000 81 夏豫珍 107年1月19日 116年11月19日 6萬元 0000000 82 夏豫珍 107年1月19日 116年12月19日 6萬元 0000000 83 夏豫珍 107年1月19日 117年1月19日 6萬元 0000000 84 夏豫珍 107年1月19日 117年3月19日 10萬元 0000000 85 夏豫珍 107年1月19日 117年4月19日 10萬元 0000000 86 夏豫珍 107年1月19日 117年5月19日 10萬元 0000000 87 夏豫珍 107年1月19日 117年6月19日 10萬元 0000000 88 夏豫珍 107年1月19日 117年7月19日 10萬元 0000000 89 夏豫珍 107年1月19日 117年8月19日 10萬元 0000000 90 夏豫珍 107年1月19日 117年9月19日 10萬元 0000000 91 夏豫珍 107年1月19日 117年10月19日 10萬元 0000000 92 夏豫珍 107年1月19日 117年11月19日 10萬元 0000000 93 夏豫珍 107年1月19日 117年12月19日 10萬元 0000000 94 夏豫珍 107年1月19日 118年1月19日 10萬元 0000000 95 夏豫珍 107年1月19日 118年2月19日 10萬元 0000000 96 夏豫珍 107年1月19日 118年3月19日 10萬元 0000000 97 夏豫珍 107年1月19日 118年4月19日 10萬元 0000000 98 夏豫珍 107年1月19日 118年5月19日 10萬元 0000000 99 夏豫珍 107年1月19日 118年6月19日 10萬元 0000000 100 夏豫珍 107年1月19日 118年7月19日 10萬元 0000000 101 夏豫珍 107年1月19日 118年8月19日 10萬元 0000000 102 夏豫珍 107年1月19日 118年9月19日 10萬元 0000000 103 夏豫珍 107年1月19日 118年10月19日 10萬元 0000000 104 夏豫珍 107年1月19日 118年11月19日 10萬元 0000000 105 夏豫珍 107年1月19日 118年12月19日 10萬元 0000000 106 夏豫珍 107年1月19日 119年1月19日 10萬元 0000000 107 夏豫珍 107年1月19日 119年2月19日 10萬元 0000000 108 夏豫珍 107年1月19日 119年3月19日 10萬元 0000000 109 夏豫珍 107年1月19日 119年4月19日 10萬元 0000000 110 夏豫珍 107年1月19日 119年5月19日 10萬元 0000000 111 夏豫珍 107年1月19日 119年6月19日 10萬元 0000000 112 夏豫珍 107年1月19日 119年7月19日 10萬元 0000000 113 夏豫珍 107年1月19日 119年8月19日 10萬元 0000000 114 夏豫珍 107年1月19日 119年9月19日 10萬元 0000000 115 夏豫珍 107年1月19日 119年10月19日 10萬元 0000000 116 夏豫珍 107年1月19日 119年11月19日 10萬元 0000000 117 夏豫珍 107年1月19日 119年12月19日 10萬元 0000000 118 夏豫珍 107年1月19日 120年1月19日 10萬元 0000000 119 夏豫珍 107年1月19日 120年2月19日 10萬元 0000000 120 夏豫珍 107年1月19日 120年3月19日 10萬元 0000000 121 夏豫珍 107年1月19日 120年4月19日 10萬元 0000000 122 夏豫珍 107年1月19日 120年5月19日 10萬元 0000000 123 夏豫珍 107年1月19日 120年6月19日 10萬元 0000000 124 夏豫珍 107年1月19日 120年7月19日 10萬元 0000000 125 夏豫珍 107年1月19日 120年8月19日 10萬元 0000000 126 夏豫珍 107年1月19日 120年9月19日 10萬元 0000000 127 夏豫珍 107年1月19日 120年10月19日 10萬元 0000000 128 夏豫珍 107年1月19日 120年11月19日 10萬元 0000000 129 夏豫珍 107年1月19日 120年12月19日 10萬元 0000000 130 夏豫珍 107年1月19日 121年1月19日 10萬元 0000000 131 夏豫珍 107年1月19日 121年2月19日 10萬元 0000000 132 夏豫珍 107年1月19日 121年3月19日 10萬元 0000000 133 夏豫珍 107年1月19日 121年4月19日 10萬元 0000000 134 夏豫珍 107年1月19日 121年5月19日 10萬元 0000000 135 夏豫珍 107年1月19日 121年6月19日 10萬元 0000000 136 夏豫珍 107年1月19日 121年7月19日 10萬元 0000000 137 夏豫珍 107年1月19日 121年8月19日 10萬元 0000000 138 夏豫珍 107年1月19日 121年9月19日 10萬元 0000000